【裁判字號】    88,易,2832
【裁判日期】    890124
【裁判案由】    竊盜
【裁判全文】
臺灣桃園地方法院刑事判決                        八十八年度易字第二八三二號
    公  訴  人  臺灣桃園地方法院檢察署檢察官
    被      告  乙○○
右列被告因竊盜案件，經檢察官提起公訴（八十八年度偵字第一八０五六號），本院
判決如左：
        主  文
乙○○竊盜，累犯，處有期徒刑壹年。
        事  實
一、乙○○前曾有多次竊盜犯行，最後一次於民國八十七年間因竊盜案件，經本院判
    處有期徒刑一年確定，甫於八十八年八月二十八日執行完畢；詎仍不知悔改，復
    意圖為自己不法之所有，於八十八年十一月二十九日十六時許，在桃園縣中壢市
    ○○路○段四十三巷二號前，竊取甲○○所有鑰匙未拔車牌號碼ＳＪＪ─八六九
    號之輕型機車一部，得手後供己騎乘使用該機車。嗣於八十八年十一月三十日十
    六時五十分許，乙○○騎乘該機車，在桃園縣觀音鄉新坡加油站內為警查獲，並
    扣得鑰匙一支。
二、案經桃園縣警察局大園分局報請台灣桃園地方法院檢察署檢察官偵查起訴。
        理  由
一、訊據被告乙○○矢口否認右揭犯行，辯稱：伊僅坐在機車上吸食強力膠，並未偷
    該機車云云。然查：右揭事實業據被害人甲○○於警訊中指訴甚詳，及證人張佳
    如於警訊中證述：伊有看到被告坐在機車上吸食強力膠，且該機車是處於發動狀
    態等語屬實，此外，並有贓物認領保管單乙紙在卷可稽，且被告於警訊中亦供承
    行竊該機車作為交通工具，是被告事後翻異前詞，顯係卸責之詞，不足採信，故
    本件事證已臻明確，被告犯行堪予認定。
二、核被告所為，係犯刑法第三百二十條第一項之罪。又被告前曾有多次竊盜犯行，
    最後一次於八十七年間因竊盜案件，經本院判處有期徒刑一年確定，甫於八十八
    年八月二十八日執行完畢，有台灣桃園地方法院檢察署刑案資料查註紀錄表可按
    ，於五年內再犯本件有期徒刑以上之罪，為累犯，應依法加重其刑。爰審酌被告
    有多次竊盜犯行，犯罪動機、目的、手段、被害人所受之損害、及被告犯罪後之
    態度等一切情狀，量處如主文所示之刑，以示懲儆。
據上論斷，應依刑事訴訟法第二百九十九條第一項前段，刑法第三百二十條第一項、
第四十七條，罰金罰鍰提高標準條例第一條前段，判決如主文。
本案經檢察官呂寧莉到庭執行職務。
中      華      民      國    八十九    年      一      月    二十四    日
                              台灣桃園地方法院刑事第二庭
                                     法  官  曾  正  耀
右正本證明與原本無異。
如不服本判決，應於判決送達後十日內向本院提出上訴狀。
                                     書記官  蘇     萱
中        華        民        國   八十九   年    一    月   二十四     日
刑法第三百二十條
意圖為自己或第三人不法之所有，而竊取他人之動產者，為竊盜罪，處五年以下有期
徒刑、拘役或五百元以下罰金。


司法院資訊處製作；財團法人民間司法改革基金會備份。
